it: Arte e svago > Hobby e arti creative > Artigianato e hobby > Stampi e modelli per artigianato > Modelli per cucito: Modelli per uncinetto; Modelli per punto croce; Modelli per ricamo; Modelli per maglia; Modelli di ricamo
nb: Kunst og underholdning > Hobby og kreativitet > Kunst og håndverk > Hobbymønstre og -former > Nåletøymønstre: Hekleoppskrifter; Korsstingsmønstre; Broderimønstre; Strikkeoppskrifter; Nålespissmønstre
ja: 芸術・エンターテイメント > 趣味・コレクション > クラフト・アート > クラフトパターン・型 > 刺繍パターン: かぎ針編みのパターン; クロスステッチ用図案; 刺繍図案; 編み物のパターン; ニードルポイント図案
es: Arte y ocio > Hobbies y artes creativas > Manualidades > Moldes y patrones para manualidades > Patrones de costura: Patrones de crochet; Patrones de punto de cruz; Patrones de bordado; Patrones para tejer; Patrones de bordado sobre tela
zh-CN: 艺术与娱乐 > 爱好/艺术创作 > 手工艺品 > 手工艺图案与模具 > 缝纫工艺图案: 钩针编织图案; 十字绣图案; 刺绣图案; 编织图案; 针绣图案
hr-HR: Umjetnost i zabava > Hobiji i kreativne umjetnosti > Umjetnost i rukotvorine > Uzorci/krojevi i kalupi za rukotvorine > Uzorci za vez: Uzorci za heklanje; Uzorci za vezenje križićima; Uzorci za vezenje; Uzorci za pletenje; Uzorci za goblene
sv: Konst och underhållning > Hobby och skapande > Hantverk och hobbyer > Hobbymönster och -formar > Handarbetsmönster: Virkmönster; Korsstygnsmönster; Broderimönster; Stickmönster; Gobelängmönster
th: ศิลปะและความบันเทิง > งานอดิเรกและศิลปะสร้างสรรค์ > ศิลปะและงานฝีมือ > แพทเทิร์นและแม่พิมพ์งานฝีมือ > แพทเทิร์นงานปัก: แบบถักโครเชต์; แพทเทิร์นครอสติช; แพทเทิร์นการเย็บปักถักร้อย; แบบถักนิตติ้ง; แพทเทิร์นปลายเข็ม
en: Arts & Entertainment > Hobbies & Creative Arts > Arts & Crafts > Crafting Patterns & Molds > Needlecraft Patterns: Crochet Patterns; Cross Stitch Patterns; Embroidery Patterns; Knitting Patterns; Needlepoint Patterns
ko: 아트/엔터테인먼트 > 취미/예술 > 미술/공예 > 공예 패턴/틀 > 바느질 패턴: 코바늘뜨기 패턴; 십자수 패턴; 자수 패턴; 뜨개질 패턴; 니들포인트 패턴
pt-PT: Artes e lazer > Passatempos e artes criativas > Artes e trabalhos manuais > Moldes e padrões para trabalhos manuais > Padrões para trabalhos com agulhas: Padrões de croché; Gráficos para ponto de cruz; Padrões para bordado; Padrões de tricô; Padrões para bordados
sk-SK: Umenie a zábava > Záľuby a tvorivé dielne > Výtvarná dielňa > Kreatívne vzory a formy > Vzory na vyšívanie: Vzory na háčkovanie; Vzory na krížikové vyšívanie; Vzory výšiviek; Vzory na pletenie; Vzory vyšívaných gobelínov
da: Kunst og underholdning > Hobby og håndarbejde > Håndarbejde og hobby > Skabeloner til håndarbejde > Skabeloner til syning: Hæklemønstre; Korsstingsmønstre; Broderimønstre; Strikkemønstre; Nålespidsmønstre
ru: Искусство и развлечения > Хобби и творчество > Искусство и рукоделие > Трафареты, схемы и выкройки для рукоделия > Схемы для вышивания: Схемы вязания крючком; Схемы для вышивки крестом; Схемы для вышивки; Схемы вязания; Схемы для вышивки гладью
sl-SI: Kultura in zabava > Hobiji in ustvarjalne umetnosti > Umetnost in ročna dela > Vzorci in kalupi za ročna dela > Vzorci za ročna šivalna dela: Kvačkani vzorci; Vzorci za križkanje; Vzorci za vezenje; Pleteni vzorci; Vzorci za gobeline
el: Τέχνες & Ψυχαγωγία > Χόμπι & Δημιουργικές Τέχνες > Τέχνες & Χειροτεχνίες > Μοτίβα & καλούπια χειροτεχνίας > Μοτίβα χειροτεχνίας βελόνας: Σχέδια κροσέ; Μοτίβα σταυροβελονιάς; Μοτίβα κεντήματος; Σχέδια πλεξίματος; Μοτίβα για βελόνες
ro-RO: Artă și divertisment > Hobby-uri și artă > Artizanat > Modele și matrițe pentru proiecte de artizanat > Modele pentru cusut: Modele de croșetat; Modele cu punct de cruciuliță; Modele broderie; Modele de tricotat; Modele cusut
lt-LT: Menai ir pramogos > Hobiai ir menai > Menai ir amatai > Šablonai ir formos rankdarbiams > Nėrimo, mezgimo ir siuvinėjimo šablonai: Nėrimo raštai; Siuvinėjimo kryželiu šablonai; Siuvinėjimo šablonai; Mezgimo raštai; Siuvinėjimui skaistgijomis šablonai
hu: Művészet és szórakoztatás > Hobbik és kreatív művészet > Művészet és barkácsolás > Kézműves minták és formák > Varróminták: Horgolásminták; Keresztszemes minták; Hímzésminták; Kötésminták; Tűhegyes minták
zh-TW: 藝術/娛樂 > 嗜好和創作藝術 > 藝術品和手工藝品 > 手作圖案/模具 > 手作刺繡圖案: 鉤編圖案; 十字繡圖案; 刺繡圖案; 針織圖案; 網繡圖案
nl: Kunst en entertainment > Hobby's en creatieve vaardigheden > Handwerk en hobby's > Handwerkpatronen en -mallen > Handwerkpatronen: Haakpatronen; Kruissteekpatronen; Borduurpatronen; Breipatronen; Naaldpuntpatronen
cs: Umění a zábava > Hobby, hudba a výtvarné umění > Řemesla a koníčky > Hobby vzory a formy > Vyšívací vzory: Vzory pro háčkování; Vzory na vyšívání křížkovým stehem; Výšivkové vzory; Vzory pro pletení; Gobelínové vzory
vi: Nghệ thuật và giải trí > Sở thích và nghệ thuật sáng tạo > Đồ thủ công mỹ nghệ > Mẫu & khuôn đồ thủ công mỹ nghệ > Mẫu thêu: Mẫu móc len; Mẫu thêu chữ thập; Mẫu thêu; Mẫu đan len; Mẫu thêu đếm mũi
de: Kunst & Unterhaltung > Hobby & Kunst > Kunsthandwerk & Hobby > Muster & Formen für Kunstarbeiten > Stick-, Strick- & Häkelmuster: Häkelmuster; Kreuzstichmuster; Stickmuster; Strickmuster; Nadelspitzenmuster
pl: Sztuka i rozrywka > Hobby i sztuki piękne > Sztuka i rękodzieło > Szablony i formy > Szablony do haftu na kanwie: Wzory szydełkowe; Szablony do haftu krzyżykowego; Wzory haftów; Wzory dziewiarskie; Wzory haftu gobelinowego
fr: Arts et loisirs > Loisirs et arts créatifs > Loisirs créatifs > Patrons et moules pour loisirs créatifs > Patrons pour travaux d’aiguille: Modèles pour crochet; Modèles de point de croix; Modèles de broderie; Modèles pour tricot; Modèles de tapisserie
fi: Taide ja viihde > Harrastukset ja taiteet > Taide ja askartelu > Askartelukaavat ja -muotit > Koristeompelumallit: Virkkausmallit; Ristipistomallit; Kirjontamallit; Neulontamallit; Pistokirjontamallit
bg-BG: Изкуства и развлечения > Хобита и творчески изкуства > Изкуства и творчество > Модели и формички за отливане > Модели за ръкоделие: Модели за плетене на една кука; Схеми за бродиране с кръстат бод; Схеми за бродерия; Модели за плетене; Схеми за бродиране с игла
tr: Sanat ve Eğlence > Hobiler ve Sanatsal Çalışmalar > Sanatlar ve El İşleri > El İşi Modelleri ve Kalıpları > Nakış Modelleri: Tığ İşi Desenleri; Çapraz Dikiş Desenleri; Nakış Desenleri; Örgü Desenleri; İğne Oyası Desenleri
pt-BR: Artes e entretenimento > Hobbies e artes > Arte e artesanato > Fôrmas e modelos para artesanato > Modelos para bordado: Padrões de crochê; Modelos de ponto cruz; Modelos de bordado; Padrões de tricô; Modelos de ponto de agulha